臺灣桃園地方法院刑事判決　　　　　　　100年度訴字第222號
公　訴　人　臺灣桃園地方法院檢察署檢察官
被　　　告　李詩盛
選任辯護人　李晉安律師
上列被告因違反毒品危害防制條例案件，經檢察官提起公訴（99
年度偵字第26877 號），本院判決如下︰
    主  文
李詩盛犯如附表一所示之罪，各處如附表一所示之刑。應執行有
期徒刑肆年肆月，如附表一「販毒所得」欄所示財物均沒收，如
全部或一部不能沒收，以其財產抵償之，扣案如附表二所示驗餘
第二級毒品甲基安非他命，沒收銷燬之，扣案如附表三所示之物
均沒收。
    事  實
一、李詩盛前於民國99年間因違反毒品危害防制條例案件，經本
    院以99年度桃簡字第929 號刑事簡易判決判處有期徒刑4 月
    ，如易科罰金，以新臺幣1,000 元折算1 日確定；又於99年
    間因違反毒品危害防制條例案件，經本院以99年度桃簡字第
    1879號刑事簡易判決判處有期徒刑4 月，如易科罰金，以新
    臺幣1,000 元折算1 日確定。上開二罪嗣經本院以99年度聲
    字第3793號刑事裁定定應執行有期徒刑7 月，如易科罰金，
    以新臺幣1,000 元折算1 日確定，於99年11月30日入監執行
    ，於100 年2 月28日縮刑期滿執行完畢（於本案構成累犯）
    。詎仍不知悔改，明知甲基安非他命係經公告列為毒品危害
    防制條例第2 條第2 項第2 款之第二級毒品，未經許可不得
    擅自持有、販賣，竟仍基於意圖營利而販賣第二級毒品甲基
    安非他命之犯意，分別為下列行為：
（一）於99年10月12日傍晚某時，以其所持用之門號0000000000
      號行動電話撥打簡秋雄所持用之門號0000000000號行動電
      話與簡秋雄聯繫，向簡秋雄以800 元之價格販入0.2 公克
      之第二級毒品甲基安非他命1 包俾便伺機售出，經簡秋雄
      允售後，雙方旋即相約前往李詩盛所任職位於桃園縣龜山
      鄉○○路131 巷內某處之機車行附近完成交易。其後，於
      99年10月13日晚間6 時5 分許，陳裕民以其所持用之門號
      0000000000號行動電話撥打李詩盛所持用之前開門號0000
      000000號行動電話，向李詩盛購買第二級毒品甲基安非他
      命，經李詩盛允售後，雙方約定販售數量為0.2 公克、價
      格為1,000 元，並在李詩盛所任職之上址機車行附近某處
      交易，嗣李詩盛旋即依約攜帶其於前述時、地向簡秋雄購
      買之甲基安非他命前往交易地點，將該重量0.2 公克之第
      二級毒品甲基安非他命1 包交付陳裕民，並向陳裕民取得
      價款1,000 元，而賺得200 元差價之利潤。
（二）於99年10月20日傍晚某時，以其所持用之門號0000000000
      號行動電話撥打簡秋雄所持用之門號0000000000號行動電
      話與簡秋雄聯繫，向簡秋雄以700 元之價格販入0.2 公克
      之第二級毒品甲基安非他命1 包俾便伺機售出，經簡秋雄
      允售後，雙方旋即相約前往李詩盛所任職位於桃園縣龜山
      鄉○○路131 巷內某處之機車行附近完成交易。其後，於
      99年10月21日晚間11時許，陳裕民以其所持用之門號0000
      000000號行動電話撥打李詩盛所持用之前開門號00000000
      00號行動電話，向李詩盛購買第二級毒品甲基安非他命，
      經李詩盛允售後，雙方約定販售數量為0.2 公克、價格為
      1,000 元，並在李詩盛所任職之上址機車行附近某處交易
      ，嗣李詩盛旋於同日晚間11時13分許依約攜帶其於前述時
      、地向簡秋雄購買之甲基安非他命抵達交易地點，將該重
      量0.2 公克之第二級毒品甲基安非他命1 包交付陳裕民，
      並向陳裕民取得價款1,000 元，而賺得300 元差價之利潤
      。
（三）於99年10月22日某時，以其所持用之門號0000000000號行
      動電話與簡秋雄所持用之門號0000000000號行動電話聯繫
      ，向簡秋雄以6,500 元之價格販入第二級毒品甲基安非他
      命6 包俾便伺機售出，經簡秋雄允售後，雙方即於同日晚
      間6 時許，在李詩盛所任職位於桃園縣龜山鄉○○路131
      巷內某處之機車行附近完成交易。其後，於99年10月23日
      下午1 時2 分許，陳裕民以其所持用之門號0000000000號
      行動電話撥打李詩盛所持用之前開門號0000000000號行動
      電話，向李詩盛購買第二級毒品甲基安非他命，經李詩盛
      允售後，雙方約定交易數量為價值1,000 元之甲基安非他
      命，並在李詩盛所任職之上址機車行附近某處交易，李詩
      盛並擬於該次交易中賺取500 元之利潤。嗣李詩盛旋於同
      日下午1 時50分許，依約攜帶其於前述時、地向簡秋雄購
      買之甲基安非他命6 包前往交易地點與陳裕民會面，惟尚
      未將所販售之甲基安非他命交付與陳裕民，即為在場員警
      當場查獲，並扣得如附表二、附表三所示之物。
二、案經桃園縣政府警察局龜山分局報告臺灣桃園地方法院檢察
    署檢察官偵查起訴。
    理  由
甲、證據能力部分
一、按被告以外之人於審判外之言詞或書面陳述，除法律有規定
    者外，不得作為證據；被告以外之人於偵查中向檢察官所為
    之陳述，除顯有不可信之情況者外，得為證據；被告以外之
    人於審判外之陳述，雖不符刑事訴訟法第159 條之1 至第15
    9 條之4 之規定，而經當事人於審判程序同意作為證據，法
    院審酌該言詞陳述或書面陳述作成時之情況，認為適當者，
    亦得為證據。當事人、代理人或辯護人於法院調查證據時，
    知有第159 條第1 項不得為證據之情形，而未於言詞辯論終
    結前聲明異議者，視為有前項之同意。刑事訴訟法第159 條
    第1 項、第159 條之1 第2 項、第159 條之5 分別定有明文
    。經查：
（一）本件證人陳裕民於檢察官訊問時經具結後所為之證述，其
      性質雖屬傳聞證據，惟本院審酌證人陳裕民係自稱曾向被
      告李詩盛購買第二級毒品甲基安非他命之人，其證詞對認
      定犯罪事實之存否有其必要性，且上開證人於檢察官偵查
      中，經檢察官諭知證人有具結之義務及偽證之處罰並命朗
      讀結文具結擔保其證言之真實性後，以證人身分，於檢察
      官面前完整、連續陳述其親身經歷，且查無違法取證之瑕
      疵存在，應無顯不可信之情形，依刑事訴訟法第159 條之
      1 第2 項之規定，自得為證據。
（二）至證人陳裕民、簡秋雄於警詢中所為證述，雖亦屬傳聞證
      據，惟該警詢過程均查無違法取證之瑕疵存在，上開證人
      於警詢中之證述係出於其自由意志。又被告李詩盛及其選
      任辯護人於本院準備程序中，就證人陳裕民、簡秋雄於警
      詢中證述之證據能力均表示無意見，且均未於本院言詞辯
      論終結前表示異議，本院審酌證人陳裕民之證詞對認定犯
      罪事實之存否有其必要性，業如前述，而證人簡秋雄自稱
      係於事實欄一、（三）所示時、地販賣第二級毒品甲基安
      非他命與被告李詩盛之人，是其證詞對認定犯罪事實之存
      否亦有其必要性，是依前開證述作成時之情況，認以其為
      證據，均屬適當，是依刑事訴訟法第159 條之5 之規定，
      認均有證據能力。
二、本件認定事實所引用之被告李詩盛所持用之門號0000000000
    號行動電話雙向通聯紀錄、證人陳裕民所持用之門號000000
    0000號行動電話雙向通聯紀錄、證人陳裕民之考勤表、憲兵
    司令部刑事鑑識中心99年12月16日憲直刑鑑字第0990002489
    號鑑定書及如附表二、附表三所示扣案物等證據，檢察官、
    被告李詩盛及其選任辯護人均未主張排除其證據能力，且迄
    於本院言詞辯論終結前均未表示異議，本院審酌前開書證、
    物證並無證據證明係公務員違背法定程序所取得，其書證部
    分亦無刑事訴訟法第15 9條之4 之顯有不可信之情況與不得
    作為證據之情形，且均與本案具關連性，是本件認定事實所
    引用之上開書證、物證等證據，均認有證據能力。
乙、認定犯罪事實之依據及理由
一、上揭犯罪事實，業據被告李詩盛於警詢、檢察官訊問時及本
    院審理中坦承確有如事實欄一、（一）、（二）、（三）所
    示向簡秋雄販入第二級毒品甲基安非他命後復行販出與陳裕
    民之事實不諱，核與證人陳裕民於警詢中所證確曾分別以事
    實欄一、（一）、（二）、（三）所示價、量向被告李詩盛
    購買第二級毒品甲基安非他命共3 次；證人簡秋雄於警詢中
    所證被告李詩盛曾於事實欄一、（三）所示時、地，以6,50
    0 元之代價向其購買第二級毒品甲基安非他命6 包等情，互
    核相符，此外復有被告李詩盛所持用之門號0000000000號行
    動電話雙向通聯紀錄、證人陳裕民所持用之門號0000000000
    號行動電話雙向通聯紀錄各1 份附卷可稽，並有如附表二、
    附表三所示之物扣案足憑。足認被告李詩盛前揭任意性自白
    與事實相符，應堪採信。再查：
（一）被告李詩盛向證人簡秋雄購買第二級毒品甲基安非他命時
      ，均係以其所持用之門號0000000000號行動電話撥打簡秋
      雄所持用之門號0000000000號行動電話與簡秋雄聯繫購毒
      事宜，此據被告李詩盛於警詢以迄本院審理中供承明確，
      核與證人簡秋雄於警詢中所證情節相符，堪以認定。再者
      ，被告李詩盛所持用之門號0000000000號行動電話，於99
      年10月12日傍晚、99年10月20日傍晚及99年10月22日當日
      ，均曾與證人簡秋雄所持用之門號0000000000號行動電話
      有密切聯繫之紀錄，此有卷附門號0000000000號行動電話
      雙向通聯紀錄在卷可稽，足認被告李詩盛所供其於事實欄
      一、（一）、（二）、（三）所示時、地販賣第二級毒品
      甲基安非他命與證人陳裕民前，曾分別於99年10月12日傍
      晚某時、99年10月20日傍晚某時及99年10月22日晚間6 時
      許，以其所持用之前開行動電話撥打簡秋雄所持用之上揭
      門號，向簡秋雄購買第二級毒品甲基安非他命俾便出售牟
      利一節，當與事實相符，堪以採信。況且，就被告李詩盛
      所供其於事實欄一、（三）所示時、地，向證人簡秋雄販
      入第二級毒品甲基安非他命6 包之部分，復據證人簡秋雄
      於警詢中證稱：「（警問：李詩盛筆錄中供稱，於99年10
      月22日下午6 時許，在桃園縣龜山鄉○○路131 巷內，向
      你購買6 小包第二級毒品甲基安非他命，你並收取6,500
      元為代價，是否有此事？）有這件事。」等語明確，又被
      告李詩盛為警查獲時所扣得如附表二所示之顆粒6 包，經
      送憲兵司令部刑事鑑識中心鑑定結果，確含第二級毒品甲
      基安非他命成分（驗前淨重4.0837公克，取樣0.0153公克
      鑑析用罄，驗餘淨重4.0684公克），此有憲兵司令部刑事
      鑑識中心99年12月16日憲直刑鑑字第0990002489號鑑定書
      1 份在卷可稽，益徵被告李詩盛所述其於事實欄一、（三
      ）所示時、地向證人簡秋雄販入第二級毒品甲基安非他命
      6 包之犯行，洵堪認定屬實。另查，證人簡秋雄就其於事
      實欄一、（三）所示時、地，販賣第二級毒品甲基安非他
      命6 包與被告李詩盛之交易地點，固於99年10月24日警詢
      中一度證稱：「都是李詩盛用手機（0000000000）撥打電
      話至我手機（0000000000）跟我聯絡，約在我租屋處交易
      。」云云，惟查，被告李詩盛於甫為警查獲後之99年10月
      23日警詢中及本院審理時，就其於事實欄一、（三）所示
      該次向簡秋雄購買第二級毒品甲基安非他命之地點，均供
      稱係在桃園縣龜山鄉○○路131 巷某處甚明，而證人簡秋
      雄於99年10月24日警詢中，經警詢問：「李詩盛筆錄中供
      稱，於99年10月22日下午6 時許，在桃園縣龜山鄉○○路
      131 巷內，向你購買6 小包第二級毒品甲基安非他命，你
      並收取6,500 元為代價，是否有此事？」時，亦係答稱「
      有這件事」，而陳稱被告李詩盛所述於上揭時、地向其購
      買第二級毒品甲基安非他命一情係確有其事，業如前述，
      是以，堪認證人簡秋雄嗣於同次警詢中所稱被告李詩盛於
      事實欄一、（三）所示該次向其購買甲基安非他命之交易
      地點係在其租屋處云云，顯係一時誤認所致，尚無足採。
（二）再者，被告李詩盛固於檢察官訊問時供稱其於事實欄一、
      （一）所示該次販賣第二級毒品甲基安非他命與證人陳裕
      民之日期為99年10月12日，證人陳裕民亦曾於警詢中就事
      實欄一、（一）所示該次向被告李詩盛購買甲基安非他命
      之交易時間，證稱：「我今年99年10月12日晚間6 時許撥
      打0000000000向李詩盛購買毒品甲基安非他命，相約在龜
      山鄉○○路131 巷內李詩盛工作之機車店旁，數量為0.2
      公克左右，價錢1,000 元」云云。惟查，被告李詩盛於警
      詢中就其於事實欄一、（一）販賣第二級毒品甲基安非他
      命與證人陳裕民之日期，供稱「大約為99年10月12日或13
      日」，是堪認被告李詩盛就其該次販賣甲基安非他命與證
      人陳裕民之正確日期究為99年10月12日抑或同年10月13日
      ，實無法詳記，是以，被告李詩盛嗣於檢察官訊問時所供
      該次交易日期為99年10月12日一節，是否可採，已有可疑
      。另查，被告李詩盛於檢察官訊問時，就證人陳裕民於事
      實欄一、（一）所示向其購買第二級毒品甲基安非他命該
      次，係「下午6 點多他下班時打給我」一節證述明確，所
      供證人陳裕民以電話與其聯繫之時間，核與證人陳裕民於
      警詢中所稱該次其以門號0000000000號行動電話撥打李詩
      盛所持用之0000000000號行動電話向李詩盛購毒之時間為
      交易當日晚間約6 時許一情，互核相符，足認事實欄一、
      （一）所示該次毒品交易，證人陳裕民確於交易當天晚間
      6 時許左右，曾以電話與被告李詩盛聯繫購毒事宜無訛。
      然查，被告李詩盛與證人陳裕民所分別持用之前開門號，
      於99年10月12日晚間6 時許之前後相近時間內，均未曾相
      互聯繫，而於99年10月13日晚間6 時5 分許，則有通話紀
      錄1 通，此有上開2 門號之雙向通聯紀錄各1 份在卷足參
      ，是被告李詩盛與證人陳裕民於99年10月12日晚間6 時許
      既無通話紀錄，揆諸2 人前開所述，自堪認事實欄一、（
      一）所示交易日期，顯非99年10月12日甚明。再者，證人
      陳裕民於99年10月12日之下班時間為晚間7 時21分，於99
      年10月13日之下班時間則為晚間6 時1 分，此有證人陳裕
      民之考勤表1 張在卷可參，是前述證人陳裕民於99年10月
      13日晚間6 時5 分許，與被告李詩盛通話之時間，顯在陳
      裕民該日下班之後，此復與被告李詩盛所供事實欄一、（
      一）所示該次交易，證人陳裕民係於下班後之晚間6 時許
      撥打電話向其購買毒品一節，互核一致。綜上，堪認被告
      李詩盛於事實欄一、（一）販賣第二級毒品甲基安非他命
      與證人陳裕民之日期當為99年10月13日，洵堪認定，至被
      告李詩盛於檢察官訊問時及證人陳裕民於警詢中所稱交易
      日期為99年10月12日一節，顯係誤記，自非可採。
（三）末查，被告李詩盛固於警詢中供稱其於事實欄一、（一）
      、（二）所示時、地，各次販賣與證人陳裕民之第二級毒
      品甲基安非他命均為0.5 公克，而證人陳裕民於檢察官訊
      問時，亦一度證稱其於事實欄一、（二）所示時、地向被
      告李詩盛所購買之毒品價量為0.5 公克、價格1,000 元云
      云。惟查，證人陳裕民於警詢中，業就其於事實欄一、（
      一）、（二）所示各次向被告李詩盛購買第二級毒品甲基
      安非他命之數量，均為每包0.2 公克一節證述明確，而被
      告李詩盛亦於本院審理中供承其於事實欄一、（一）、（
      二）所示時、地販賣與證人陳裕民之第二級毒品甲基安非
      他命數量為0.2 公克1,000 元等語甚明，是被告李詩盛與
      證人陳裕民所稱渠等於事實欄一、（一）、（二）所示之
      甲基安非他命交易數量各為0.5 公克一節，是否可信，顯
      已有疑。再者，證人簡秋雄於警詢中曾證稱其確曾以每包
      0.2 公克之數量販賣第二級毒品甲基安非他命等語在卷。
      是被告李詩盛於事實欄一、（一）、（二）各次販售與證
      人陳裕民之甲基安非他命來源既為證人簡秋雄，而證人簡
      秋雄除事實欄一、（三）所示該次係以6,500 元之代價販
      賣淨重4.0837公克之第二級毒品甲基安非他命與被告李詩
      盛外，另僅曾以每包0.2 公克之數量販賣甲基安非他命，
      而本件復查無其他積極證據足認被告李詩盛有其他毒品來
      源，抑或其於事實欄一、（一）、（二）分別向證人簡秋
      雄購入之第二級毒品甲基安非他命數量均逾0.2 公克，則
      殊難認李詩盛於事實欄一、（一）、（二）所示時、地，
      有何多於0.2 公克之甲基安非他命可資販賣與證人陳裕民
      。準此，堪認被告李詩盛於本院審理中及證人陳裕民於警
      詢中，就渠2 人於事實欄一、（一）、（二）所示時、地
      交易第二級毒品甲基安非他命之價量所為之陳述，始與事
      實相符，堪以採信。
二、綜上所述，本件事證明確，被告李詩盛犯行洵堪認定，應予
    依法論罪科刑。
三、按甲基安非他命係經公告列為毒品危害防制條例第2 條第2
    項第2 款之第二級毒品。核被告李詩盛於事實欄一、（一）
    、（二）、（三）所為，各係犯毒品危害防制條例第4 條第
    2 項販賣第二級毒品既遂罪。被告李詩盛各次販入第二級毒
    品甲基安非他命後，於賣出前基於販賣之意圖而持有甲基安
    非他命之低度行為，應分別為販賣第二級毒品甲基安非他命
    之高度行為所吸收，均不另論罪。另按販賣毒品罪，不以販
    入之後復行賣出為構成要件，僅需係以營利為目的，將毒品
    購入或將毒品賣出，有一於此，其犯罪即經完成，均不得視
    為未遂，但如意圖營利而販入毒品後，第一次販賣與他人之
    行為，此乃接續原先販入之犯意而為，不論其出賣行為屬既
    遂或未遂，應認基於單一犯意之接續行為，而僅成立一個販
    賣毒品既遂罪。（最高法院著有92年臺上字第2641號、91年
    臺上字第763 號、90年臺上字第7046號、90年臺上字第2816
    號判決可資參照）。是被告李詩盛於事實欄一、（一）、（
    二）、（三）所示時、地，分別意圖轉售營利而向簡秋雄販
    入第二級毒品甲基安非他命之部分，顯各與其於事實欄一、
    （一）、（二）、（三）所示時、地賣出第二級毒品甲基安
    非他命與陳裕民之部分，係各基於單一犯意之接續行為，各
    僅成立實質上之一罪。公訴意旨認被告李詩盛於事實欄一、
    （三）所示犯行，係成立毒品危害防制條例第4 條第6 項、
    第2 項販賣第二級毒品未遂罪，容有誤會，惟此僅涉及犯罪
    階段認定有誤，不生變更起訴法條之問題，應予敘明。被告
    李詩盛所犯販賣第二級毒品既遂罪共3 罪，犯意個別、行為
    互殊，應予分論併罰。被告李詩盛前於99年間因違反毒品危
    害防制條例案件，經本院以99年度桃簡字第929 號刑事簡易
    判決判處有期徒刑4 月，如易科罰金，以新臺幣1,000 元折
    算1 日確定；又於99年間因違反毒品危害防制條例案件，經
    本院以99 年 度桃簡字第1879號刑事簡易判決判處有期徒刑
    4 月，如易科罰金，以新臺幣1,000 元折算1 日確定。上開
    二罪嗣經本院以99年度聲字第3793號刑事裁定定應執行有期
    徒刑7 月，如易科罰金，以新臺幣1,000 元折算1 日確定，
    於99年11月30日入監執行，於100 年2 月28日縮刑期滿執行
    完畢，此有臺灣高等法院被告前案紀錄表1 份在卷足參。被
    告李詩盛於前案有期徒刑執行完畢後，5 年內故意再犯本件
    有期徒刑以上之各罪，均為累犯，應分別依刑法第47條第1
    項之規定，就法定刑有期徒刑及罰金刑部分加重其刑，至法
    定刑無期徒刑部分依法不得加重。又被告李詩盛就其所犯事
    實欄一、（一）、（二）、（三）所示各罪，於偵查及審判
    中均自白，各應依毒品危害防制條例第17條第2 項之規定，
    減輕其刑，並就法定刑有期徒刑及罰金刑部分依法先加重後
    減輕之，至法定刑無期徒刑部分依法不得加重，故僅減輕之
    。被告李詩盛就其所販賣之第二級毒品甲基安非他命來源係
    綽號「大雄」之簡秋雄一節，於警詢、檢察官訊問時及本院
    審理中分別供承在卷，簡秋雄因被告李詩盛之供述而為警查
    獲，嗣復經檢察官提起公訴一情，亦據檢察官於本院審理中
    陳明在卷，是就被告李詩盛於事實欄一、（一）、（二）、
    （三）所犯各罪，應分別依毒品危害防制條例第17條第1 項
    之規定，減輕其刑，並就法定刑有期徒刑及罰金刑部分依法
    先加重後遞減輕之，至法定刑無期徒刑部分依法不得加重，
    故僅遞減輕之。爰審酌被告李詩盛不思以正當管道賺取所需
    ，為謀一己之私利，即分別多次販賣第二級毒品甲基安非他
    命毒品予陳裕民施用，嚴重損及國民健康、戕害他人身心，
    惟犯後猶知坦承犯行，態度尚可，兼衡被告李詩盛販賣毒品
    之數量、金額，並其素行、犯罪動機、目的、手段等一切情
    狀，分別量處如主文所示之刑，並定其應執行之刑。
四、沒收部分
（一）如附表一「販毒所得」欄所示財物，為被告李詩盛於事實
      欄一、（一）、（二）所為各次販賣第二級毒品犯行所得
      之財物，是各應依毒品危害防制條例第19條第1 項之規定
      ，對被告李詩盛於事實欄一、（一）、（二）所示各罪所
      宣告之主刑項下分別諭知沒收，如全部或一部不能沒收時
      ，以其財產抵償之。
（二）經查，目前臺灣各家電信業者均認客戶於申請門號並取得
      SIM 卡後，即取得該SIM 卡之所有權，此有司法院97年5
      月6 日院臺廳刑一字第0970009760號函可稽。查被告李詩
      盛分別於事實欄一、（一）、（二）、（三）所示時、地
      ，與毒品上游簡秋雄及購毒者陳裕民聯繫所用之行動電話
      1 支及其配用之門號0000000000號SIM 卡1 張，均係被告
      李詩盛所有，此據被告李詩盛於本院審理中供承明確，而
      屬被告李詩盛所有供犯事實欄一、（一）、（二）、（三
      ）所示販賣第二級毒品犯行所用之物，是應依毒品危害防
      制條例第19條第1 項規定，對被告李詩盛於事實欄一、（
      一）、（二）、（三）所示各罪所宣告之主刑項下分別諭
      知沒收。又上開被告李詩盛所有之行動電話及SIM 卡既均
      經扣案，在事理上即無全部或一部不能沒收之虞，核無依
      同條項之規定贅知「如全部或一部不能沒收時，追徵其價
      額」之必要。
（三）扣案電子磅秤1 臺，係被告李詩盛所有，各於事實欄一、
      （一）、（二）、（三）所示時、地，向毒品上游簡秋雄
      販入第二級毒品甲基安非他命時秤度所購毒品重量所用之
      物，亦據被告李詩盛於本院審理中供承明確，而屬被告李
      詩盛所有供犯事實欄一、（一）、（二）、（三）所示販
      賣第二級毒品犯行所用之物，是應依毒品危害防制條例第
      19 條 第1 項規定，對被告李詩盛於事實欄一、（一）、
      （二）、（三）所示各罪所宣告之主刑項下分別諭知沒收
      。又上開被告李詩盛所有之電子磅秤1 臺既經扣案，在事
      理上即無全部或一部不能沒收之虞，核無依同條項之規定
      贅知「如全部或一部不能沒收時，追徵其價額」之必要。
（四）按分裝袋雖可供包裝毒品之用，然衡之一般社會經驗法則
      ，上開分裝袋之用途，似非專供包裝毒品使用一途，尚可
      作為其他物品包裝之用，苟尚未使用，應祗能視為預備供
      裝用販賣毒品犯罪之物，與毒品危害防制條例第19條第1
      項規定所指供販賣毒品罪所用之物，難謂相合（最高法院
      94年度臺上字第4591號判決意旨參照）。經查，扣案夾鍊
      袋12個，係被告李詩盛於事實欄一、（一）該次販賣第二
      級毒品犯行前某不詳時間所購入，預備供其嗣於事實欄一
      、（一）、（二）、（三）所示各次販賣第二級毒品犯行
      時所用，此據被告李詩盛於本院審理中供承在卷，是扣案
      夾鍊袋12個係被告李詩盛所有預備供犯事實欄一、（一）
      、（二）、（三）所示販賣第二級毒品罪所用之物，均應
      各依刑法第38條第1 項第2 款之規定，對被告李詩盛於事
      實欄一、（一）、（二）、（三）所示各罪所宣告之主刑
      項下分別諭知沒收。
（五）扣案如附表二所示顆粒6 包，經送憲兵司令部刑事鑑識中
      心鑑定結果，確含第二級毒品甲基安非他命成分（驗前淨
      重4.0837公克，取樣0.0153公克鑑析用罄，驗餘淨重4.06
      84公克），此有憲兵司令部刑事鑑識中心99年12月16日憲
      直刑鑑字第0990002489號鑑定書1 份在卷可稽，核屬毒品
      危害防制條例第2 條第2 項第2 款所列之第二級毒品。又
      上開第二級毒品甲基安非他命6 包，係被告李詩盛於事實
      欄一、（三）所示販賣第二級毒品甲基安非他命犯行所販
      入之毒品，是應依毒品危害防制條例第18條第1 項前段規
      定，就驗餘之第二級毒品甲基安非他命於被告李詩盛所犯
      事實欄一、（三）所示販賣第二級毒品罪所宣告之主刑項
      下諭知沒收銷燬，至鑑定取樣之第二級毒品甲基安非他命
      ，業經鑑析用罄，自無庸宣告沒收銷燬。
（六）按毒品危害防制條例第18條第1 項規定，得諭知沒收並銷
      燬之者，以查獲之毒品及專供製造或施用毒品之器具為限
      ，並不及於毒品之外包裝。而毒品外包裝既係用於包裹毒
      品，防其裸露、潮濕，便於攜帶、販賣，亦係供持有、意
      圖販賣而持有及販賣毒品所用之物，應依毒品危害防制條
      例第19條第1 項之規定宣告沒收之，方屬適法（最高法院
      92年度臺上字第1288號、92年度臺上字第1275號、89年度
      臺上字第4531號、88年度臺上字第5033號、88年度臺上字
      第5032號判決意旨參照）。是扣案盛裝前開第二級毒品甲
      基安非他命之包裝袋6 個，均係被告李詩盛所有供犯本件
      事實欄一、（三）所示販賣第二級毒品甲基安非他命犯行
      所用之物，應依毒品危害防制條例第19條第1 項規定，於
      其所犯事實欄一、（三）所示販賣第二級毒品罪所宣告之
      主刑項下諭知沒收。又上開包裝袋6 個既均經扣案，在事
      理上即無全部或一部不能沒收之虞，故無依同條項之規定
      贅知「如全部或一部不能沒收時，追徵其價額」之必要。
據上論斷，應依刑事訴訟法第299 條第1 項前段，毒品危害防制
條例第4 條第2 項、第17條第1 項、第2 項、第18條第1 項前段
、第19條第1 項，刑法第11條前段、第47條第1 項、第51條第5
款、第38條第1 項第2 款，判決如主文。
本案經檢察官王齡梓到庭執行職務。
中    華    民    國   100    年    8     月    18    日
                  刑事第十一庭審判長法  官  蔡榮澤
                                    法  官  汪曉君
                                    法  官  林蕙芳
以上正本證明與原本無異。
如不服本判決應於收受判決後10日內向本院提出上訴書狀，並應
敘述具體理由。其未敘述上訴理由者，應於上訴期間屆滿後20日
內向本院補提理由書( 均須按他造當事人之人數附繕本) 「切勿
逕送上級法院」。
                                    書記官  莊凱男
中    華    民    國   100    年    8     月    29    日
附表一：
┌──┬────────┬────┬──────────┐
│編號│    犯罪事實    │販毒所得│     主     文      │
├──┼────────┼────┼──────────┤
│ 一 │如事實欄一、（一│1,000元 │李詩盛販賣第二級毒品│
│    │）所示          │        │，累犯，處有期徒刑壹│
│    │                │        │年陸月，如附表一編號│
│    │                │        │一「販毒所得」欄所示│
│    │                │        │財物沒收，如全部或一│
│    │                │        │部不能沒收，以其財產│
│    │                │        │抵償之，扣案如附表三│
│    │                │        │編號一至編號三所示之│
│    │                │        │物均沒收。          │
├──┼────────┼────┼──────────┤
│ 二 │如事實欄一、（二│1,000元 │李詩盛販賣第二級毒品│
│    │）所示          │        │，累犯，處有期徒刑壹│
│    │                │        │年陸月，如附表一編號│
│    │                │        │二「販毒所得」欄所示│
│    │                │        │財物沒收，如全部或一│
│    │                │        │部不能沒收，以其財產│
│    │                │        │抵償之，扣案如附表三│
│    │                │        │編號一至編號三所示之│
│    │                │        │物均沒收。          │
├──┼────────┼────┼──────────┤
│ 三 │如事實欄一、（三│未及取得│李詩盛販賣第二級毒品│
│    │）所示          │價金    │，累犯，處有期徒刑壹│
│    │                │        │年陸月，扣案如附表二│
│    │                │        │所示驗餘第二級毒品甲│
│    │                │        │基安非他命，沒收銷燬│
│    │                │        │之，扣案如附表三所示│
│    │                │        │之物均沒收。        │
└──┴────────┴────┴──────────┘
附表二：
┌──┬─────────┬──────────────┐
│編號│物品名稱          │備註                        │
├──┼─────────┼──────────────┤
│ 一 │第二級毒品甲基安非│1、 被告李詩盛所有供其犯事實│
│    │他命6包           │    欄一（三）所示販賣第二級│
│    │                  │    毒品犯行所用之物。      │
│    │                  │2、 驗前淨重4.0837公克，取樣│
│    │                  │    0.0153公克鑑析用罄，驗餘│
│    │                  │    淨重4.0684公克。        │
│    │                  │3 、僅沒收驗餘之第二級毒品甲│
│    │                  │    基安非他命（淨重4.0684公│
│    │                  │    克）。                  │
└──┴─────────┴──────────────┘
附表三：
┌──┬─────────┬──────────────┐
│編號│物品名稱          │備註                        │
├──┼─────────┼──────────────┤
│ 一 │行動電話門號098145│被告李詩盛所有供其犯事實欄一│
│    │9293號SIM 卡1 張及│、（一）、（二）、（三）所示│
│    │其配用之行動電話1 │販賣第二級毒品犯行所用之物。│
│    │支                │                            │
├──┼─────────┼──────────────┤
│ 二 │電子磅秤1臺       │被告李詩盛所有供其犯事實欄一│
│    │                  │、（一）、（二）、（三）所示│
│    │                  │販賣第二級毒品犯行所用之物。│
├──┼─────────┼──────────────┤
│ 三 │夾鍊袋12個        │被告李詩盛所有預備供其犯事實│
│    │                  │欄一、（一）、（二）、（三）│
│    │                  │所示販賣第二級毒品犯行所用之│
│    │                  │物。                        │
├──┼─────────┼──────────────┤
│ 四 │盛裝如附表二所示第│被告李詩盛所有供其犯事實欄一│
│    │二級毒品甲基安非他│（三）所示販賣第二級毒品犯行│
│    │命之包裝袋6個     │所用之物。                  │
└──┴─────────┴──────────────┘
附錄法條：
毒品危害防制條例第4條
製造、運輸、販賣第一級毒品者，處死刑或無期徒刑；處無期徒
刑者，得併科新臺幣 2 千萬元以下罰金。
製造、運輸、販賣第二級毒品者，處無期徒刑或 7 年以上有期
徒刑，得併科新臺幣 1 千萬元以下罰金。
製造、運輸、販賣第三級毒品者，處 5 年以上有期徒刑，得併
科新臺幣 7 百萬元以下罰金。
製造、運輸、販賣第四級毒品者，處 3 年以上 10 年以下有期
徒刑，得併科新臺幣 3 百萬元以下罰金。
製造、運輸、販賣專供製造或施用毒品之器具者，處 1 年以上
7 年以下有期徒刑，得併科新臺幣 1 百萬元以下罰金。
前五項之未遂犯罰之。
毒品危害防制條例第17條
犯第 4 條至第 8 條、第 10 條或第 11 條之罪，供出毒品來源
，因而查獲其他正犯或共犯者，減輕或免除其刑。
犯第 4 條至第 8 條之罪於偵查及審判中均自白者，減輕其刑。